【裁判字號】    96,訴,4217
【裁判日期】    970108
【裁判案由】    毒品危害防制條例
【裁判全文】
臺灣板橋地方法院刑事判決              96年度訴字第4217號
公  訴  人  臺灣板橋地方法院檢察署檢察官
被      告  甲○○
上列被告因違反毒品危害防制條例案件，經檢察官提起公訴（96
年度毒偵字第6849號），本院受理後被告為有罪之陳述，經合議
庭裁定由受命法官獨任進行簡式審判程序，判決如下：
    主  文
甲○○施用第一級毒品，累犯，處有期徒刑壹年貳月。扣案之第
一級毒品海洛因驗餘淨重零點肆玖肆捌公克及第二級毒品甲基安
非他命驗餘淨重零點肆零壹陸公克均沒收銷燬。
    事  實
一、甲○○前於民國89年間因施用毒品案件，經本院以89年度毒
    聲字第4444號裁定送觀察、勒戒後，認無繼續施用毒品之傾
    向，經臺灣板橋地方法院檢察署檢察官於89年8 月8 日以89
    年度偵字第11633 號、89年度毒偵字第4473號為不起訴處分
    確定。又於93年間因施用毒品案件，經本院於93年6 月30日
    以93年度訴字第940 號就施用第一、二級毒品部分分別判處
    有期徒刑八月、七月，應執行有期徒刑一年二月，於93年9
    月22日確定，於95年1 月29日縮刑期滿執行完畢。猶不知悔
    改，復另基於施用第一級毒品海洛因、第二級毒品甲基安非
    他命之犯意，於96年9 月5 日上午8 時許，在其位於臺北縣
    三重市○○街167 巷9 號2 樓之住處，將海洛因與甲基安非
    他命一同摻入香菸內點火吸用之方式，施用第一級毒品海洛
    因、第二級毒品甲基安非他命一次。嗣於96年9 月5 日晚上
    7 時10分許，在臺北縣三重市○○街205 號前為警查獲，並
    扣得其所有供己施用之第一級毒品海洛因驗餘淨重0.4948公
    克、第二級毒品甲基安非他命驗餘淨重0.4016公克，且經採
    尿驗悉。
二、案經臺北市政府警察局中正第一分局報請臺灣板橋地方法院
    檢察署檢察官偵查起訴，經本院合議庭裁定以簡式審判程序
    審理。
    理  由
一、訊據被告甲○○於本院審理時對其於上揭時、地施用第一級
    毒品海洛因、第二級毒品甲基安非他命之犯行，均坦承不諱
    ，又被告為警查獲後所採集之尿液經送檢驗結果，呈嗎啡及
    甲基安非他命陽性反應，有臺灣尖端先進生技醫藥股份有限
    公司於96年9 月14日出具之濫用藥物檢驗報告一件附卷可稽
    。而扣案之白粉及透明結晶各一包，經送交通部民用航空局
    航空醫務中心鑑驗結果，確含第一級毒品海洛因及第二級毒
    品甲基安非他命成分，驗餘淨重分係0.4948公克、0.4016公
    克，有該中心96年9 月13日航藥鑑字第0961467號毒品鑑定書
    一件在卷足憑。再者，被告前於89年間因施用毒品案件，經
    本院以89年度毒聲字第4444號裁定送觀察、勒戒後，認無繼
    續施用毒品之傾向，經臺灣板橋地方法院檢察署檢察官於89
    年8 月8 日以89年度偵字第11633 號、89年度毒偵字第4473
    號為不起訴處分確定；又於93年間因施用毒品案件，經本院
    於93年6 月30日以93年度訴字第940 號就施用第一、二級毒
    品部分分別判處有期徒刑八月、七月，應執行有期徒刑一年
    二月，於93年9 月22日確定，於95年1 月29日縮刑期滿執行
    完畢，此有臺灣高等法院被告前案紀錄表附卷可按，從而本
    件雖係在觀察、勒戒執行完畢釋放後五年以後所為犯行，但
    被告已於五年內再犯施用毒品案件，且經裁判確定，顯見其
    再犯率甚高，原實施觀察、勒戒或強制戒治，已無法收其實
    效，而無五年戒斷期之存在，自無再經觀察、勒戒及強制戒
    治之必要，應由檢察官逕行起訴（最高法院95年度臺非字第
    59號、95年度臺非字第65號判決要旨參照）。綜上，足認被
    告自白與事實相符，罪證明確，犯行洵堪認定。
二、查海洛因及甲基安非他命分別係毒品危害防制條例第2 條第
    2 項第1 款、第2 款所列之第一級、第二級毒品。核被告所
    為，係犯毒品危害防制條例第10條第1 項之施用第一級毒品
    罪及同條第2 項之施用第二級毒品罪。被告於施用毒品海洛
    因、甲基安非他命而持有各該毒品之低度行為，應分別為施
    用之高度行為所吸收，均不另論罪。被告將毒品海洛因及甲
    基安非他命混合施用，係以一施用毒品行為同時觸犯毒品危
    害防制條例第10條第1 項及第2 項之罪，為想像競合犯，依
    刑法第55條規定，應從一重之毒品危害防制條例第10條第1
    項施用第一級毒品罪處斷。查被告前於93年間因施用毒品案
    件，經本院於93年6 月30日以93年度訴字第940 號就施用第
    一、二級毒品部分分別判處有期徒刑八月、七月，應執行有
    期徒刑一年二月，於93年9 月22日確定，於95年1 月29日縮
    刑期滿執行完畢，此有臺灣高等法院被告前案紀錄表在卷可
    按，其於有期徒刑執行完畢後五年以內故意再犯本案之罪，
    係屬累犯，應依刑法第47條第1 項之規定加重其刑。爰審酌
    被告年值青壯，不思尋求正當之身心發展，前曾有毒品前科
    ，仍不知警惕，竟又施用足以導致精神障礙、性格異常，甚
    至造成生命危險之毒品，戕害一己之身心健康，對社會治安
    可能之危害程度非微，惟其於犯罪後尚能坦承犯行等一切情
    狀，量處如主文所示之刑，以示懲儆。
三、扣案之第一級毒品海洛因驗餘淨重0.4948公克、第二級毒品
    甲基安非他命驗餘淨重0.4016公克，係查獲之毒品，不問屬
    於犯人與否，爰依毒品危害防制條例第18條第1 項前段規定
    ，均併予宣告沒收銷燬。
據上論斷，應依刑事訴訟法第273 條之1 第1 項、第299 條第1
項前段，毒品危害防制條例第10條第1 項、第2 項、第18條第1
項前段，刑法第11條前段、第55條、第47條第1 項，判決如主文
。
本案經檢察官劉仕國到庭執行職務
中    華    民    國    97    年    1     月    8     日
                  刑事第一庭    法  官  張江澤
以上正本證明與原本無異。
如不服本判決，應於判決送達後10日內，向本院提出上訴狀。
                                書記官  林怡秀
中    華    民    國    97    年    1     月    8     日
附錄本案論罪科刑法條全文：
毒品危害防制條例第10條
施用第一級毒品者，處六月以上五年以下有期徒刑。
施用第二級毒品者，處三年以下有期徒刑。


司法院資訊處製作；財團法人民間司法改革基金會備份。
